# 支付员工个人的发行股份的中介费如何做账

提问人：xujing0727 时间：2022-07-04 18:30:19
公司定增需要，若公司员工介绍新的股东入股投资，则可以给于按投资比例计算的介绍费。请问陈版主，此笔付给员工的介绍费是否可以计入资本公积，

回答人：chenyiwei
公司员工介绍新股东入股，并非作为本企业员工的正常工作职责，故该项介绍费不属于一般意义上的职工薪酬。
如果该介绍费是以成功获得融资作为支付的前提，且金额与融资额挂钩的，则理论上可以认为这属于权益性交易的直接相关费用，冲减资本公积。